【裁判字號】    98,上易,40
【裁判日期】    980316
【裁判案由】    竊盜
【裁判全文】
臺灣高等法院花蓮分院刑事判決          98年度上易字第40號
上  訴  人
即  被  告  乙○○
                      號
            甲○○
                      號
上列上訴人即被告等因竊盜案件，不服臺灣花蓮地方法院97年度
易字第 463號中華民國97年12月22日第一審判決（起訴案號：臺
灣花蓮地方法院檢察署97年度偵字第4760號），提起上訴，本院
判決如下：
    主  文
上訴駁回。
    理  由
一、依刑事訴訟法第350條、第361條、第362條、第367條規定，
    不服地方法院之第一審判決而上訴者，須提出上訴書狀，並
    應敘述具體理由，為上訴必備之程式；其所提出之上訴書狀
    並未敘述上訴理由，或僅曾以言詞陳述上訴理由者，均應於
    上訴期間屆滿後20日內補提理由書於第一審法院。第一審法
    院經形式審查，認逾期未補提上訴理由者，應定期間先命補
    正；逾期未補正者，為上訴不合法律上之程式，應以裁定駁
    回。倘已提出上訴理由，但所提非屬具體理由者，則由第二
    審法院以上訴不合法律上之程式，判決駁回。而所謂具體理
    由，必係依據卷內既有訴訟資料或提出新事證，指摘或表明
    第一審判決有何採證認事、用法或量刑等足以影響判決本旨
    之不當或違法，而構成應予撤銷之具體事由，始克當之（例
    如：依憑證據法則具體指出所採證據何以不具證據能力，或
    依憑卷證資料，明確指出所為證據證明力之判斷如何違背經
    驗、論理法則）；倘僅泛言原判決認定事實錯誤、違背法令
    、量刑失之過重或輕縱，而未依上揭意旨指出具體事由，或
    形式上雖已指出具體事由，然該事由縱使屬實，亦不足以認
    為原判決有何不當或違法者（例如：對不具有調查必要性之
    證據，法院未依聲請調查亦未說明理由，或援用證據不當，
    但除去該證據仍應為同一事實之認定），皆難謂係具體理由
    ，俾與第二審上訴制度在請求第二審法院撤銷、變更第一審
    不當或違法之判決，以實現個案救濟之立法目的相契合，並
    節制濫行上訴（最高法院著有97年度台上字第892號判決可
    參）。
二、本件上訴人即被告（以下簡稱被告）乙○○、甲○○不服原
    審判決，形式上雖提出上訴書狀敘述上訴理由，被告乙○○
    上訴理由略以：伊自始承認犯行，亦坦承因吸毒犯錯，原審
    判決 9個月太重，請從輕量刑云云；被告甲○○則辯稱：本
    身精神狀況不清，疑似自閉症，從頭到尾聽從乙○○幫忙搬
    東西，不知東西非乙○○所有云云。然原判決已審酌被告乙
    ○○有傷害、公共危險、搶奪等前科，仍不知悔改，利用友
    人甲○○及不知情之資源回收場人員犯竊盜罪，竊取重達1,
    270公斤之物品，得款 1萬3千餘元，對被害人所生損害甚鉅
    ，惟其犯罪後坦承犯行，態度尚佳等一切情狀，認檢察官具
    體求刑被告乙○○有期徒刑1年2月尚屬過重，而判處其有期
    徒刑 9月等情，是原審就被告乙○○之量刑自無過重情形。
    又原審依被告甲○○於警詢自承：「乙○○沒有跟我說這些
    鐵的來源，事先也沒有告訴我要行竊，我感覺是偷人家東西
    ，但我沒有問」，及在原審供述：「我和乙○○認識沒有很
    久，約1、2個月，我知道他在花蓮市○○路 ○段工程行作粗
    工」等語，認被告乙○○事前並未明確告知被告甲○○行竊
    之計畫，但被告甲○○既知被告乙○○係受雇擔任粗工，工
    作地點亦非在上址倉庫，對於乙○○並無處分倉庫內物品之
    權利應有所認識，且於搭載乙○○前往勘查倉庫地形、至傑
    順資源回收場拿名片時，即已懷疑被告乙○○係在行竊他人
    物品，竟仍未詢問乙○○是否有出售該倉庫內物品之權限，
    即與乙○○共同分擔犯行，其應有與乙○○共犯竊盜之不確
    定故意自明，且其於原審時亦已認罪，而認定被告甲○○構
    成竊盜罪，故原審並無未就被告甲○○所供述加以審酌之情
    事存在。此外，被告 2人並未提出新事證，指摘或表明第一
    審判決有何採證認事，足以影響判決本旨之不當或違法，而
    構成應予撤銷之具體事由。故依前開最高法院判決意旨，被
    告 2人前揭上訴理由自均非屬得上訴第二審之具體理由。從
    而，揆諸上開說明，本件上訴不合法律上之程式，且無從命
    補正，應予駁回，並不經言詞辯論為之。
據上論斷，應依刑事訴訟法第367條前段、第372條，判決如主文
。
中    華    民    國    98    年    3    月    16    日
                      審判長法  官  何方興
                            法  官  王紋瑩
                            法  官  林德盛
以上正本證明與原本無異。
本件不得上訴。
                            書記官  劉妙娘
中    華    民    國    98    年    3    月    16    日


司法院資訊處製作；財團法人民間司法改革基金會備份。
